【裁判字號】    99,易,1327
【裁判日期】    990701
【裁判案由】    詐欺
【裁判全文】
臺灣臺中地方法院刑事判決              99年度易字第1327號
公  訴  人  臺灣臺中地方法院檢察署檢察官
被      告  壬○○
            辛○○
            己○○
            戊○○
            庚○○
            甲○○
            乙○○
            癸○○
上列被告等因詐欺案件，經檢察官提起公訴（98年度偵字第7650
號），本院判決如下：
    主    文
壬○○、辛○○、己○○、戊○○、庚○○、甲○○、乙○○、
癸○○均無罪。
    理    由
一、公訴意旨略以：被告戊○○為被告己○○之父，被告己○○
    為塑名科技企業社（下稱塑名企業社）之負責人；被告壬○○、辛○○為夫妻，被告庚○○為辛○○之弟，被告壬○○
    是聚德工程企業社（下稱聚德企業社）之負責人。被告壬○○、戊○○、己○○、辛○○、庚○○、甲○○、乙○○、
    癸○○，均明知聚德企業社業於民國96年9月1日擅自歇業，
    竟於97年1月23日（工程分包合約書誤載為96年1月23日），
    仍共同基於意圖自己不法所有之犯意聯絡，由被告辛○○、
    戊○○代表，以聚德企業社負責人即被告壬○○之代理人名
    義與鑫贊企業有限公司（下稱鑫贊公司）之代表人即告訴人
    丁○○簽立工程分包合約書，並由被告戊○○以塑名企業社
    名義擔任連帶保證人，承攬鑫贊公司之動力工場一般管線製
    裝工程，使鑫贊公司陷於錯誤，而與聚德企業社簽立契約。
    被告壬○○、己○○、戊○○、辛○○、庚○○、甲○○、
    乙○○、癸○○於施工中，一再佯稱以發放薪資及購買施工
    材料為由，於97年3月12日及97年4月16日，向丁○○預支工
    程款新臺幣（下同）九十萬元（現金五萬元、發票人為丁○○、面額為五十萬元、三十五萬元、帳號0000000000、支票
    號碼NO0000000、0 000000之花旗銀行支票）及一百五十萬
    元（發票人為丁○○、面額為一百五十萬元、帳號00000000
    00、支票號碼NO0000000之花旗銀行支票花旗銀行支票號碼
    ），而被告戊○○、辛○○、庚○○、甲○○、乙○○、癸○○，於取得上開預支之工程款後，由被告己○○持向銀行
    提示後，卻違背其任務之履行，任由上開工程停工延宕，足
    生損害於鑫贊公司，案經鑫贊公司代表人丁○○提出告訴，
    因認被告壬○○、辛○○、己○○、戊○○、庚○○、甲○○、乙○○、癸○○均共同涉有刑法第339條第1項詐欺罪嫌
    等語。
二、按犯罪事實應依證據認定之，無證據不得認定其犯罪事實，
    不能證明被告犯罪者，應諭知無罪之判決，刑事訴訟法第15
    4條第2項、第301條第1項分別定有明文。又犯罪事實之認定
    ，應憑真實之證據，倘證據是否真實尚欠明確，自難以擬制
    推測之方法，為其判斷之基礎。且認定犯罪事實之證據係指
    足以認定被告確有犯罪行為之積極證據資料而言，該項證據
    自須適合於被告犯罪事實之認定，始得採為斷罪資料。故刑
    事訴訟上之證明資料，無論其為直接或間接證據，均須達於
    通常一般人均不致有所懷疑，而得確信其為真實之程度，始
    得據為有罪之認定，若關於被告是否犯罪之證明未能達此程
    度，而有合理懷疑之存在，致使無從形成有罪之確信，根據
    罪證有疑，利於被告之證據法則，即不得據為不利被告之認
    定（最高法院53年臺上字第656號、29年上字第3105號、76
    年度臺上字第4986號及32年上字第67號判例參照）。又按刑
    法第339條詐欺罪之成立，須行為人於主觀上有為自己或第
    三人不法所有之意圖，客觀上有施用詐術，使對方陷於錯誤
    致為財產上之處分行為始足當之，此觀諸該條之規定甚明，
    故告訴人指述被告涉嫌犯罪之場合，縱令所訴情由依其結合
    之旁證在情理上尚絕非無可能，若在一般生活經驗上仍可為
    其他有利被告之合理推斷，根據「罪證有疑，利於被告」之
    證據法則，即不得以片面之觀點，認為告訴人之陳述或其所
    本旁證已適於為有罪判斷之依據。是以，關於債務不履行之
    事實，除非被告業已自白其為財產犯罪之結果，苟無其他足
    以證明行為人自始具有不法所有意圖之積極證據，自不得率
    先推定被告心存犯罪之故意，而令其負自證無罪之義務，併
    此敘明。
三、公訴人認被告壬○○、辛○○、己○○、戊○○、庚○○、
    甲○○、乙○○、癸○○共同涉有前揭罪嫌，無非係以被告
    壬○○、辛○○、己○○、戊○○、庚○○、甲○○、乙○○、癸○○等之供述、證人即告訴人丁○○之指證、及卷附
    營利事業登記證資料、工程分包合約書、工程款領取收據（
    被告辛○○、戊○○簽名具領）、第1期估價單及領取收據
    （被告辛○○、戊○○簽名具領，含試算表及支票）、第2
    期預支工程款切結書（被告辛○○、戊○○簽名具領）、第
    3期預支工程款切結書（被告辛○○、戊○○簽名具領，含
    支票）、各期工程款請款及借款明細、合約議價簽認單、工
    程估價單、債務協商紀錄（被告戊○○、辛○○、庚○○、
    甲○○、乙○○簽名）、股東會議紀錄（被告戊○○、辛○○、庚○○、甲○○、乙○○、癸○○簽名）、本院97年度
    中簡字第4463號判決、98年度簡字第55號判決、被告辛○○
    於本院97年度中簡字第4463號審理中之證述、臺灣臺南地方
    法院97年度司票字第2880、2881、2882號裁定、臺灣苗栗地
    方法院97年度票字第351、352、353號裁定、臺灣苗栗地方
    法院97年度抗字第34號裁定、臺灣高雄地方法院97年度票字
    第7714號裁定、掛號信封、支票存根、支票使用記錄、支票
    、及財政部臺灣省中區國稅局竹南稽徵所函、同所98年7月3
    0日中區國稅竹南字第0980011778號函等在卷可查，而經訊
    之被告壬○○於本院審理中固坦承其係聚德企業社之登記負
    責人，被告己○○於本院審理中坦承其係塑名企業社之實際
    負責人，被告辛○○於本院審理中坦承其係聚德企業社之實
    際負責人，另被告辛○○、戊○○、庚○○、甲○○、乙○○、癸○○併均坦承其等有相互約定合夥，而共同向鑫贊公
    司承攬上開工程，並於工程施作期間內，推由被告辛○○、
    戊○○向證人丁○○借支前揭現金五萬元、面額五十萬元、
    三十五萬元及一百五十萬元各一紙之支票等情不諱，惟其等
    均堅決否認有何詐欺之犯意，被告壬○○辯稱：其僅係登記
    負責人而已，並未參與聚德企業社之事務，該社實際上之業
    務均係由其夫即被告辛○○負責，其不知道本件承攬工程一
    事，更不清楚預支工程款之事情等語；被告己○○辯稱：本
    件承攬工程均係由其父即被告戊○○自行處理，其係事後才
    知悉，且當時被告戊○○亦僅告知係要擔任連帶保證人而已
    ，而有關借支前述款項一事，更係到偵查時才知道等語；被
    告辛○○、戊○○、庚○○、甲○○、乙○○、癸○○則均
    另辯稱：其等係為了發放工資，才向證人丁○○借支款項，
    且證人丁○○其中所交付之面額五十萬、一百五十萬元支票
    嗣後還跳票等語。
四、本院認：
  (一)聚德企業社與證人丁○○所經營之鑫贊公司，於97年1月23
    日簽訂「動力工場一般管線致裝工程」工程分包合約書（下
    稱本案工程，合約書誤載簽約日為96年1月23日），並由塑
    名企業社擔任聚德企業社之連帶保證人，雙方約定開工日期
    為97年1月23日，完工日為97年6月30日，工程總價一千三百
    八十七萬元（未稅），每期工程款按每月15日結算，為被告
    辛○○、戊○○、庚○○、甲○○、乙○○、癸○○（以下
    合稱被告辛○○等合夥人六人）所供承不諱，並經證人丁○○於偵訊及本院審理中所述甚詳，復有工程分包合約書影本
    一份在卷可查，均可認定。
  (二)再經核對卷附被告壬○○、辛○○、己○○、戊○○、庚○○、甲○○、乙○○、癸○○之供述、證人丁○○於偵訊及
    本院審理中之證述內容，及卷附如附表所示之各項書證內容
    （證據名稱及出處均詳如附表所示）等有關本案工程之洽談
    、簽訂，及於工程期間內，被告辛○○等合夥人六人向證人
    丁○○借支款項、及約定清償條件、日期、實際交付暨抵償
    情形、擔保物之提供，及各期工程款之請領、支付、證人丁○○代墊薪資，及被告戊○○向證人丁○○私人借款等事件
    之發生次序如附表所示。
  (三)被告壬○○雖係聚德企業社之登記負責人，然該社之實際上
    之業務均係由其夫即被告辛○○負責，亦即被告辛○○實才
    係該社之實際負責人；另被告己○○則係被告戊○○之子，
    並為塑名企業社之實際負責人；分別經被告壬○○、己○○
    、辛○○、戊○○所供承一致，且有塑名企業社營利事業登
    記資料查詢附卷可佐，亦無疑義。
  (四)又聚德企業社及塑名企業社固均為本案工程合約之當事人一
    方，惟被告壬○○已陳明其僅係登記負責人，不知道本案工
    程及借支款項一事等語，另被告己○○亦陳明本案工程係由
    被告戊○○處理，其係事後才知悉簽約及借支款項一事等語
    ，經核其二人所辯，均核與被告辛○○、戊○○所述相符，
    及與被告辛○○等合夥人六人供證其等相互約定合夥，而共
    同向鑫贊公司承攬上開工程，並於工程施作期間內，推由被
    告辛○○、戊○○向證人丁○○借支前揭現金五萬元、面額
    五十萬元、三十五萬元及一百五十萬元各一紙之支票等情一
    致，並酌以證人丁○○於本院審理中亦具結稱：「（檢察官
    問：當初為何與聚德企業社簽訂動力工場一般管線製裝工程
    合約？）我從宏群工程公司接到動力工場一般管線製裝工程
    ，我當初先找塑名企業社來跟我估價。在價格上面，我同意
    塑名科技企業社的戊○○承包給他。我都是找戊○○接洽，
    我原本不認識戊○○，是透過朋友介紹戊○○的。戊○○想
    要來承攬我的工作，我們雙方談妥價格到簽約約一、二個禮
    拜左右，簽約的時候，戊○○帶辛○○來簽約，辛○○代表
    聚德工程企業社，我看到辛○○來的時候，問辛○○是何人
    ，戊○○表示辛○○他也是股東，但我不清楚是那間公司的
    股東，我說好，但是塑名科技企業社要擔任連帶保證人。後
    來就按照我的提議簽約˙˙˙」、「（被告己○○問：知道
    我沒有在場，為何請戊○○代我蓋手印？）因為接洽的時候
    ，都是戊○○來與我處理的，一直到簽約的時候，我才知道
    公司負責人不是戊○○，之前我認為戊○○是老闆，後來我
    才知道己○○是老闆，雖然我後來知道己○○是負責人，但
    是我認為他是掛名的，實際上的負責人是戊○○，所以我在
    簽約的時候，我有問戊○○是否可以代表塑名科技企業社，
    他說可以，我才簽約的。」、「（檢察官問：被告都是何人
    出面向你借票？）不是戊○○就是辛○○，要不然就是兩個
    人一起來。」等語，及參以被告辛○○等合夥人六人就本案
    工程曾於97年5月14日召開股東會議約定如附表編號11所示
    之內容、暨被告辛○○、戊○○、庚○○、甲○○、乙○○
    曾於97年5月31日前某日協商如附表編號14所示之內容，及
    如附表所示之本案各期工程款，均係由被告辛○○代表聚德
    企業社、被告戊○○代表塑名企業社簽據領款等情，足徵本
    案工程之簽訂及嗣後之借支或請領工程款確均係由被告戊○○、辛○○所主導，且本案工程亦係由被告辛○○等合夥人
    六人所共同合夥施作，自堪信被告壬○○、己○○前開辯解
    ，及被告辛○○等合夥人六人此部分供證內容，均屬有據，
    而可採信（另參後述(六)所述）。況被告己○○既係塑名企業
    社之實際負責人，又係被告戊○○之子，苟其確於事前即知
    悉本案工程簽訂一事，則其大可親自出面，或將其印章交予
    被告戊○○以表徵授權之意，豈有任令被告戊○○逕以個人
    指印代替其簽章之理，據此，益徵其前詞所辯，確可採信。
    公訴人循證人丁○○之片面主張，僅以被告壬○○、己○○
    分係聚德企業社、塑名企業社之負責人，即推斷其二人參與
    本案工程及嗣後之借支或請領工程款一事，容有誤會。
  (五)證人丁○○一再主張被告等人均明知聚德企業社業已歇業，
    竟合謀予以隱瞞，誘其簽約云云。然證人丁○○於本院審理
    中到庭證稱：「（檢察官問：當初為何與聚德工程企業社簽
    訂動力工場一般管線製裝工程合約？）我從宏群工程公司接
    到動力工場一般管線製裝工程，我當初先找塑名科技企業社
    來跟我估價。在價格上面，我同意塑名科技企業社的戊○○
    承包給他。我都是找戊○○接洽，我原本不認識戊○○，是
    透過朋友介紹戊○○的。戊○○想要來承攬我的工作，我們
    雙方談妥價格到簽約約壹、兩個禮拜左右，簽約的時候，戊○○帶辛○○來簽約，辛○○代表聚德工程企業社，我看到
    辛○○來的時候，問辛○○是何人，戊○○表示辛○○他也
    是股東，但我不清楚是那間公司的股東，我說好，但是塑名
    科技企業社要擔任連帶保證人。後來就按照我的提議簽約。
    工程進行中，聚德工程企業社表示資金不足。」、「（檢察
    官問：之後有無請款？）˙˙˙戊○○、辛○○跟我說發不
    出薪水給他們的工人，希望我借給他們錢，我就不曉得是隔
    天還是當天我就請他們股東來簽名認帳˙˙˙」、「（被告
    辛○○問：當時簽約時，你是否有向我表示你已經將高壓的
    部分簽給塑名科技企業社與另一間公司，所以低壓的部分只
    能簽給聚德企業社？）不是這樣，當初是找塑名科技企業社
    ，但戊○○向我表示塑名科技企業社已經與另一家簽立高壓
    的部分，這樣比較不好，要不要找另一家公司來簽低壓的部
    分，但是我不知道為什麼後來找到聚德工程企業社，不是我
    去主動要求的。」、「（被告戊○○：問估價的時候，是否
    是我、辛○○、乙○○去的？）估價的時候，去我辦公室接
    洽，乙○○不是每次都有來，辛○○我沒有印象他有來。」
    、「（被告戊○○：問當初簽約的時候，我與辛○○、乙○○有向你表示是大家要一起做，不是只有塑名科技企業社或
    是聚德工程企業社在做，也沒有提及我與辛○○是股東？）
    我沒有印象，不過確實他是找辛○○、聚德工程企業社來簽
    。後來在現場做的時候，他介紹我與其他被告認識。提及大
    家都是股東都是老闆。」、「（被告庚○○問：那時我們五
    月的時候，有與你協調要退場，你要求我們每個人各簽一張
    二十萬元的本票，我也有簽給你？）戊○○說他們不做了，
    我問他們說向我借的錢怎麼還，我要求他們在我開出去的二
    百萬多元的支票兌現之前，他們每個人要各簽二十三萬多的
    本票給我分成兩筆，一筆二十萬元，一筆三萬多元。總共有
    六個人簽。」、「（被告庚○○問：當時我們要退場是你答
    應的，之後由戊○○接手，且你也把支票退票？）大致上是
    對的，不過有一項是錯的，他們開本票的部分是因為他們要
    擔保欠我的錢，他們會一起承擔不會都由戊○○負責。˙˙
    ˙」等語，復佐以被告辛○○等合夥人六人曾共同與證人丁○○約定如附表編號8所示之借用一百五十萬票據及還款方
    式，及證人丁○○亦自承事後有要求其等簽本票擔保等情，
    可見證人丁○○在一開始就是要將就本案工程之承攬事宜交
    予被告戊○○（即塑名企業社，另合夥人包含被告辛○○等
    合夥人六人在內）施作，雙方並已談好總價、工程施作日期
    及工程款給付條件等情，僅係因簽約時，雙方有所顧忌，而
    未便以塑名企業社之名義直接簽約，方改以承攬人一方即合
    夥人之一、亦即被告辛○○所經營之聚德企業社出名簽約而
    已，且證人丁○○更明知被告辛○○、戊○○無法完全代表
    其他股東，才會在出借票據時，要求被告辛○○等合夥人六
    人共同擔保。否則，本案工程總價高達一千三百八十七萬元
    （未稅），數額甚鉅，另證人丁○○於本院審理中更陳稱其
    上另有業主等語，亦即其為中包或小包而已，乃衡以常情，
    為保障自身權益，或與上包或業主有所交代，證人丁○○必
    當與聚德企業社之實際負責人有所密切接觸、談論相關簽約
    事宜，何以竟會對有無與被告辛○○進行議約、論價，毫無
    印象，反而一再陳明其係與被告戊○○商議簽約，直至簽約
    時才知係要改以聚德企業社簽約，甚又無端要求塑名企業社
    須充任連帶保證人，又豈會在出借票據之時及事後，要求被
    告辛○○等合夥人六人共同擔保。由此，足認就實際承攬對
    象而言，證人丁○○依其當時處境，確已得有明確之認識，
    並未陷於錯誤，更不因之而影響其將本案工程交予被告辛○○等合夥人六人施作之意願。況且，證人丁○○在事後知悉
    聚德企業社無法提供發票後，亦仍同意支付工程款，改收受
    塑名企業社所開具之發票，且於97年5月12日以終止契約之
    名義，要求塑名企業社承接工程，並再於97年5月28日發函
    要求塑名企業社補簽合約，為證人丁○○所證述在卷，復有
    如附表編號編號10、13所示之律師函、存證信函在卷可查，
    證人丁○○意在補正稅務程序，甚是顯然，更足徵其對於實
    際承攬人為何，知之甚詳，不然，其既已終止與聚德企業社
    之契約，塑名企業社即無須擔負連帶保證人責任，又何來要
    求塑名企業社承接契約，並要求「補簽合約」之理，益見證
    人丁○○此部分指訴，尚難為被告等不利之認定。
  (六)公訴人雖再循證人丁○○之指證，主張被告等人以發放薪資
    及購買施工材料為由，而施用詐術，分別於前揭時日，計向
    證人丁○○借得現金五萬元、五十萬元、三十五萬元及一百
    五十萬元之支票各一紙，並均交由被告己○○持以向銀行提
    示等語。惟查：
  (1)被告壬○○、己○○並未參與此部分借款行為，已如前述，
    另證人丁○○事後更未要求被告壬○○、己○○就借款或借
    用票據部分與之談論還款期限，或要求簽發本票擔保，可見
    證人丁○○在當時亦不認其交涉對象中包含被告壬○○、己○○，乃公訴人此部分所認，是有誤會。
  (2)另據證人丁○○於本院審理中所證稱：「（檢察官問：之後
    有無請款？）就是拿到五萬二千五八十二元那天（指第一期
    工程款請領日，參見附表編號5所示），戊○○、辛○○跟
    我說發不出薪水給他們的工人，希望我借給他們錢，我就不
    曉得是隔天還是當天我就請他們股東來簽名認帳，我才願意
    開支票給他們。依照提示的證五來看，就是3月12日開給他
    們面額五十萬元的支票還有一張三十五萬元的支票都是花旗
    銀行的，還有現金五萬元，總共簽立支票及現金共九十萬元
    ，當天來簽名的是戊○○、辛○○。所簽立的資料就是他字
    卷第33所附的，其中這些金額票的部分，五十萬元這張我後
    來沒有去兌現，三十五萬元的部分有兌現。其中五十萬元的
    支票所載的到期日7月10日記載是對的。為何我會特別開7月
    10 日，是因為他們說要借我的票去軋錢而已，我借給他們
    的兩張票都是借票。」、「（檢察官問：第二期之後是否還
    來跟你借款？）˙˙˙我只能確定借一百五十萬元的時候是
    在四月份，但詳細的時間日期我不確定。借的時候，有簽如
    他字卷第34頁的借資條，他們向我借款是要買料、薪資的支
    出。一百五十萬元也是開支票。」、「（檢察官問：之前借
    一百五十萬的支票有無兌現？）沒有兌現。˙˙˙」等語，
    足見證人丁○○實際上借予被告辛○○、戊○○、庚○○、
    甲○○、乙○○、癸○○者，為借款現金五萬元、借票含面
    額三十五萬、五十萬及一百五十萬元之票據各一紙，其中面
    額五十萬、一百五十萬元之票據，事後均未兌現（參見附表
    編號6、8、12所示），因此證人丁○○實際上含已兌現之支
    票在內，計僅交付被告辛○○等合夥人六人共四十萬元之金
    額而已，是公訴人主張被告等人係取得二百四十萬元一節，
    即有誤會。
  (3)又關於上開四十萬元部分，證人丁○○業已自第二期工程款
    中扣除獲償三十萬元，此外尚另持有被告戊○○所交付、用
    以清償借款之如附表編號12所示之面額七十萬元支票，為證
    人丁○○所證屬實，並有如附表編號7、12所示之估驗單等
    附卷可稽，故縱如上開面額七十萬元之支票未獲兌現，實際
    上證人丁○○因此未獲清償之金額僅十萬元（惟如該面額七
    十萬元之支票獲提兌，則證人丁○○縱須承擔其另遭第三人
    行使追索權，而須承擔面額五十萬元之發票人責任部分，證
    人丁○○反溢受獲清償十萬元，何況被告庚○○事後另清償
    證人丁○○二十萬元，業經證人丁○○於本院審理中陳明在
    卷，則證人丁○○合計已獲清償數額顯大於四十萬元）。再
    者，在本案工程簽約後，在第一次工程款請領前，即於97年
    2月5日，被告辛○○、戊○○即曾出面向證人丁○○預支工
    程款十八萬元，嗣該筆預支款於97年3月5日第一期工程款請
    領時扣除，並經證人丁○○所證述甚詳，復有如附表編號4
    所示之廠商工程款領取收據、附表編號5所示之估驗單、支
    票等附卷可佐。此後，被告辛○○、戊○○才再於97年3月1
    2日向證人丁○○預支工程款現金五萬元、及借用面額三十
    五萬、五十萬元之票據，亦為證人丁○○證述屬實，並有如
    附表編號6所示之約定書、支票影本及退票理由單可查，足
    徵在97年3月12日借款現金五萬元、借票三十五萬元、五十
    萬元之前，證人丁○○與被告辛○○等合夥人六人即有所借
    款往來，而對照本案工程總價高達一千三百八十七萬元（未
    稅），被告辛○○等合夥人六人，竟未能在事前備有充足之
    款項，甚連十八萬元，亦須向證人丁○○先行預支工程款以
    為支應，自可知被告辛○○等合夥人六人斯時之財務狀況為
    何，而證人丁○○既係商業人士，更係與其等實際接洽、商
    定合作之人，其自不可能不知被告辛○○等合夥人六人之財
    力為何，故其在該次預支十八萬元之款項後，在第一期工程
    款時扣除該預支款而獲清償，嗣才在97年3月12日再次同意
    預支工程款現金五萬元、及出借面額三十五萬、五十萬元之
    票據，並在97年4月8日第二期工程款請領時，依約順利扣除
    預支款三十萬元（依約本應抵扣二十五萬元，但實扣抵三十
    萬元，下同）後，又再度於97年4月16日同意出借一百五十
    萬元之票據，其顯均是在對被告辛○○等合夥人六人之財力
    有所認識，並妥為衡量後，方始同意出借，自難認其係受詐
    騙而為。
  (4)再者，被告辛○○等合夥人六人在請領第一期工程款前，即
    已須向證人丁○○預支工程款，可見其等財務之調度已有困
    難，且工程款之請領，涉及業主之驗收認定，實際上多有所
    誤差，因而使承攬人請款不順，導致財務周轉不便，為商業
    工程所常見，併為社會上一般人所週知之事實，毋庸舉證。
    而觀被告戊○○、證人丁○○於本院審理中復一再爭執雙方
    工程款之差額，有本院審理筆錄在卷可按，乃被告辛○○等
    合夥人六人原既已有財務調度不順，又與證人丁○○就工程
    款之數額認知不同，併須受扣抵已先預支之部分，則其等於
    此循環之下，而有無法順利發放薪資、購買施工材料之困難
    ，本屬難免，衡之常情，證人丁○○對此亦當有所知悉，故
    被告辛○○等合夥人六人以發放薪資、購買施工材料為由，
    向證人丁○○借款，自難稱係施用詐術。
  (5)據如附表編號4、5、6、7、8、9、11、12、15所示各項事件
    之發展次序，可見證人丁○○所開立即所出借之票據，均屬
    遠期票據，而據證人丁○○所證稱被告辛○○等合夥人六人
    之借款理由，足徵被告辛○○等合夥人六人須款急迫，然證
    人丁○○卻係出借遠期票據，顯無從以解決被告辛○○等合
    夥人六人燃眉之急，反徵現證人丁○○已有所顧忌、事先防
    備。且對照證人丁○○在97年3月12日出借現金五萬元、票
    據三十五萬元、五十萬元之票據，並與被告辛○○等合夥人
    六人約定如附表編號6之還款條件後，即在97年4月8日第二
    期工程款請領時，依約順利扣除三十萬元，嗣又於97年4月
    16日出借一百五十萬元之票據後，於97年5月19日給付第三
    期工程款時，以受領被告戊○○交付如附表編號12所示之面
    額七十萬元票據，沖抵97年3月12日借支之第二期扣款四十
    萬元、97年4月16日借支之第一期扣款三十萬元後，卻在97
    年6月6日給付第四期工程款時（本應為97年6月16日請款，
    但丁○○、戊○○均簽名立據係97年6月6日請款），未再依
    約扣抵97年3月12日借支之第三期扣款二十五萬元、97年4月
    16日借支之第二期扣款六十萬元，反而係在97年6月15日之
    某日先扣留第五期工程款後，旋即將前揭面額五十萬、一百
    五十萬元之票據任令退票。則依此經過情節，足徵證人丁○○始終關切被告辛○○等合夥人六人之財務狀態，方足以使
    其事先不在97年6月6日扣抵計八十五萬元，而形成僅實際交
    付現金五萬元，但已獲扣抵工程款三十萬元、持有被告戊○○為清償借款所交付之面額七十萬元之票據，亦即以實際上
    已獲一百萬元保障之情況下，從容作出僅將其中面額三十五
    萬元之票據付兌，而將面額五十萬元、一百五十萬元支票不
    予以應兌之決定（蓋按如證人丁○○不行使上開七十萬元之
    票據，則其實際給付金額才會大於已獲扣抵之三十萬元），
    益徵證人丁○○對於被告辛○○等合夥人六人之財務狀態，
    確甚瞭解，並已預先考慮周詳，衡情，其自無受欺瞞而遭詐
    騙之可能。故證人丁○○指稱其係遭詐騙云云，即與本案客
    觀卷證所示情形不合，難以為被告等人不利之依據。
  (6)本案工程自簽約時起，經被告辛○○等合夥人六人於97年5
    月14日議定由被告戊○○統籌帶領施作、迄至97年6月24日
    為止，期間確均有依約施工，並請領相關工程款項，及由證
    人丁○○代墊自97年6月1日至24日止之薪資等情，除據辛○○等合夥人六人供承甚詳外，復經證人丁○○證述屬實，且
    有如附表編號4、5、7、9、12、15、20、21所示之廠商工程
    款領取收據、估驗單、現金支出傳票、薪資表、領取薪資執
    據等附卷可查，可見被告辛○○等合夥人六人確均有依約行
    事，自難認其等於簽約伊使即有誘騙證人丁○○簽約，甚或
    於工程期間騙取工程款之意。何況，公司營利事業，其景氣
    之榮枯及財務之調度，幻變無常，導致被告辛○○等合夥人
    六人未能如預期規劃取得相當款項以資支應，此誠非被告被
    告辛○○等合夥人六人於與證人丁○○洽談訂約、或係嗣後
    預支工程款、借票時所得逆料，自不得以其等嗣後未能完全
    給付即謂被告辛○○等合夥人六人有為其等不法所有之意圖
    或係以詐術向證人丁○○詐騙。且關於第五期工程款數額為
    何，證人丁○○雖尚與被告辛○○等合夥人六人有所爭執，
    但對照前四期之工程款金額、及施工進度，其數額應遠在被
    告辛○○等合夥人六人尚未清償之十萬元以上，此觀證人丁○○至今亦無意就本案工程未完工部分請求損害賠償一情，
    即可證明。又被告戊○○與證人丁○○議定如附表編號19所
    示之協議後，被告戊○○本即有意接續工程之完成，純係因
    聯絡失當，加之證人丁○○之上包有意見，被告戊○○使無
    法順利接手本案工程之完成，亦為被告戊○○、證人丁○○
    於本院審理中所分別供證綦詳，凡此，均足見被告辛○○等
    合夥人六人確非惡意拖欠款項或怠工，是被告辛○○等合夥
    人六人辯稱其等無詐欺犯意等語，洵非無據。
  (七)綜據上述，本件公訴人認被告壬○○、辛○○、己○○、戊○○、庚○○、甲○○、乙○○、癸○○涉有前揭詐欺取財
    犯行所舉之證據，本院認為就於訴訟上之證明，尚未達足使
    通常一般之人均不致有所懷疑，而得確信其為真實之程度，
    而尚有合理之懷疑存在，亦即尚不能得有被告壬○○、辛○○、己○○、戊○○、庚○○、甲○○、乙○○、癸○○確
    係加害人之心證，因此認為，被告壬○○、辛○○、己○○
    、戊○○、庚○○、甲○○、乙○○、癸○○上開被訴事實
    ，尚屬不能證明。至被告辛○○等合夥人六人積欠證人丁○○金錢未還部分，當僅係債務不履行之民事範疇而已。此外
    ，本院復查無其他積極證據足認被告壬○○、辛○○、己○○、戊○○、庚○○、甲○○、乙○○、癸○○有前述被訴
    詐欺取財之犯行，揆諸前揭法條及判例意旨，合應為有利於
    被告壬○○、辛○○、己○○、戊○○、庚○○、甲○○、
    乙○○、癸○○之認定，爰為其等均無罪之諭知。
五、按法院認為應科拘役、罰金或應諭知免刑或無罪之案件，被
    告經合法傳喚無正當理由不到庭者，得不待其陳述逕行判決
    。刑事訴訟法第306條定有明文。查本件被告癸○○經合法
    傳喚，未具狀請假或為其他陳述，核係無正當理由不到庭，
    有本院送達證書、審判筆錄等在卷可憑，惟其既應依法為無
    罪之諭知，揭諸上開法律規定，本院自得不待其到庭陳述，
    而逕為判決。
據上論斷，應依刑事訴訟法第301條第1項、第306條，判決如主
文。
本案經檢察官丙○○到庭執行職務。
中    華    民    國    99    年    7     月    1     日
                  刑事第十八庭  審判長法  官  高文崇
                                      法  官  胡芷瑜
                                      法  官  林世民
以上正本證明與原本無異。
檢察官如不服本判決應於收受判決後10日內向本院提出上訴書狀
，並應敘述具體理由；其未敘述上訴理由者，應於上訴期間屆滿
後20日內向本院補提理由書（均須按他造當事人之人數附繕本）
「切勿逕送上級法院」。
被告壬○○、辛○○、己○○、戊○○、庚○○、甲○○、乙○○、癸○○均不得上訴。
                                      書記官  紀俊源
中    華    民    國    99    年    7     月    1     日
附表：
┌─┬──────┬───┬───────────────┬─────────┐
│  │時     間   │當事人│ 事   件   發   生   內   容  │ 備        註     │
├─┼──────┼───┼───────────────┼─────────┤
│1.│ 97年1月上旬│丁○○│丁○○之友人介紹戊○○以己○○│97年7 月23日告訴狀│
│  │            │戊○○│名義所經營之【塑名科技企業社】│（97年度他字第3330│
│  │            │      │承攬施作【鑫贊企業有限公司】（│號卷第12頁）。    │
│  │            │      │下稱鑫贊公司）所承包之中龍鋼鐵│                  │
│  │            │      │動力工場一般管線致裝工程。    │                  │
├─┼──────┼───┼───────────────┼─────────┤
│2.│ 97年1月22日│丁○○│簽立工程估價單（以塑名科技企業│工程估價單1份（98 │
│  │            │戊○○│社名義，上有「己○○」簽名，但│年度偵字第7650號卷│
│  │            │己○○│該簽名與「己○○」於警偵訊及本│第1宗第107至108頁 │
│  │            │      │院審理中簽名字跡不符，反與陳武│）。              │
│  │            │      │宗簽名字跡形態一致，此部分雖經│                  │
│  │            │      │證人丁○○告訴，但仍未經起訴）│                  │
│  │            │      │。                            │                  │
├─┼──────┼───┼───────────────┼─────────┤
│3.│ 97年1月23日│丁○○│辛○○代表【聚德工程企業社】（│(一)工程分包合約書1 │
│  │            │辛○○│負責人壬○○），並由【塑名科技│  份（97年度他字第│
│  │            │戊○○│企業社】擔任連帶保證人（負責人│  3330號卷第20至28│
│  │            │      │己○○未在場，由其父戊○○代蓋│  頁）。          │
│  │            │      │手印），與【鑫贊企業有限公司】│(二)證人丁○○99 年6│
│  │            │      │簽訂工程分包合約書（下稱本案工│  月17日審訊結證（│
│  │            │      │程）。                        │  本院卷第78頁反面│
│  │            │      │                              │  ）。            │
├─┼──────┼───┼───────────────┼─────────┤
│4.│ 97年2月5日 │丁○○│辛○○代表【聚德工程企業社】，│(一)廠商工程款領取收│
│  │            │辛○○│並由【塑名科技企業社】（戊○○│  據1 份（97年度他│
│  │            │戊○○│）擔任連帶保證人，向【鑫贊企業│  字第3330號卷第29│
│  │            │      │有限公司】預支開工預支款18萬元│  頁）。          │
│  │            │      │（兩造約定以現金一次撥給，約定│(二)證人丁○○99年6 │
│  │            │      │於第一期工程估驗完再由工程款中│  月17日審訊結證（│
│  │            │      │扣除）。                      │  本院卷第78頁反面│
│  │            │      │                              │  ）。            │
├─┼──────┼───┼───────────────┼─────────┤
│5.│ 97年3月5日 │丁○○│第一期工程估驗完成，工程款合計│(一)聚德工程企業社工│
│  │            │辛○○│23萬2,582 元，扣除開工預支款18│  程估驗單（第一期│
│  │            │戊○○│萬元後，丁○○交付美商花旗銀行│  ）1 份、花旗銀行│
│  │            │      │臺中分行票面金額5萬2,582元之支│  票號0000000 號支│
│  │            │      │票1張（票號0000000號）予辛○○│  票1 張（97年度他│
│  │            │      │、戊○○共同收執。            │  字第3330號第30至│
│  │            │      │                              │  32頁、98年度偵字│
│  │            │      │                              │  第7650號卷第1 宗│
│  │            │      │                              │  第87頁至第88頁）│
│  │            │      │                              │  。              │
│  │            │      │                              │(二)證人丁○○99 年6│
│  │            │      │                              │  月17日審訊結證（│
│  │            │      │                              │  本院卷第78頁反面│
│  │            │      │                              │  至第79頁）      │
├─┼──────┼───┼───────────────┼─────────┤
│6.│ 97年3月12日│丁○○│辛○○、戊○○以給付薪資及購買│(一)97年3 月12日聚德│
│  │            │辛○○│工程材料為由，向丁○○預支工程│  預支工程款約定書│
│  │            │戊○○│款，丁○○交付現金5 萬元並開立│  1 份（97年度他字│
│  │            │      │美商花旗銀行臺中分行（帳號0661│  第3330號卷第33頁│
│  │            │      │543531號）面額35萬元（票號2681│  、98年度偵字第76│
│  │            │      │470號、發票日97年7月10日、有兌│  50號卷第1 宗第96│
│  │            │      │現）、50萬元（票號0000000 號、│  頁）。          │
│  │            │      │發票日97年7月10日、於97年7月10│(二)票號0000000 號支│
│  │            │      │日退票）之支票共2 紙，合計共90│  票影本及退票理由│
│  │            │      │萬元，交由辛○○、戊○○共同收│  單各1張（本院卷 │
│  │            │      │執，作為周轉調度之用，丁○○、│  第74頁）        │
│  │            │      │辛○○、戊○○3人並於當日簽立 │(三)證人丁○○99年6 │
│  │            │      │約定書，約定：本案工程        │  月17日審訊結證（│
│  │            │      │於97年3 月15日估驗後扣除25萬│  本院卷第79頁）  │
│  │            │      │  元；                        │                  │
│  │            │      │於97年4 月15日估驗後扣除40萬│                  │
│  │            │      │  元；                        │                  │
│  │            │      │於97年5 月15日估驗後扣除25萬│                  │
│  │            │      │  元；分3 期清償上開預支工程款│                  │
│  │            │      │  。                          │                  │
├─┼──────┼───┼───────────────┼─────────┤
│7.│ 97年4月8日 │丁○○│丁○○、戊○○、辛○○3 人就『│聚德工程企業社工程│
│  │            │戊○○│聚德工程企業社』施作之本案工程│估驗單第二期、支票│
│  │            │辛○○│第二期（97年2月20日至97年3月15│使用紀錄（98年度偵│
│  │            │      │日）估驗結果結算：            │字第7650號卷第1宗 │
│  │            │      │工程款為925,907元；         │第90至91、第117、 │
│  │            │      │鑫贊同意以『塑名科技』之名開│120、125、128、134│
│  │            │      │  立發票請款；                │頁）              │
│  │            │      │扣除30萬元（98年3 月12日90萬│                  │
│  │            │      │  元借支款-第1次）。          │                  │
│  │            │      │鑫贊開立花旗銀行支票3張，交 │                  │
│  │            │      │  由戊○○、辛○○共同收執：  │                  │
│  │            │      │(1)33萬9,982元（票號0000000號、│                  │
│  │            │      │  發票日97年5月15日）、       │                  │
│  │            │      │(2)130,000元（票號0000000號、發│                  │
│  │            │      │  票日97年5月5日、塑名指名支付│                  │
│  │            │      │  富帝順）、                  │                  │
│  │            │      │(3)100,000元（票號0000000號、發│                  │
│  │            │      │  票日97年5 月15日、塑名支付富│                  │
│  │            │      │  帝順）                      │                  │
├─┼──────┼───┼───────────────┼─────────┤
│8.│ 97年4月16日│丁○○│戊○○、辛○○偕同庚○○、洪揚│(一)預支工程款約定書│
│  │            │戊○○│智、乙○○、癸○○共6人，表示 │  1 份、美商花旗銀│
│  │            │辛○○│為本案工程之合夥股東，再以給付│  行臺中分行票號26│
│  │            │庚○○│薪資為由，向丁○○預支工程款  │  93198號支票影本1│
│  │            │甲○○│150 萬元，丁○○開立美商花旗銀│  張（97年度他字第│
│  │            │乙○○│行臺中分行（帳號0000000000號）│  第3330號卷第34、│
│  │            │癸○○│面額150萬元之支票1紙（票號2693│  35頁、98年度偵字│
│  │            │      │198 號、發票日97年8月5日、未兌│  第7650號卷第1 宗│
│  │            │      │現），交由辛○○、戊○○共同收│  第97至98頁）。  │
│  │            │      │執，由辛○○代表聚德工程企業社│(二)證人丁○○99年6 │
│  │            │      │，戊○○、辛○○、庚○○、張定│  月17日審訊結證（│
│  │            │      │新、甲○○、癸○○代表塑名科技│  本院卷第81頁）。│
│  │            │      │企業社，與丁○○約定：本案工程│                  │
│  │            │      │於97年4月15日估驗後扣除30萬 │                  │
│  │            │      │  元；                        │                  │
│  │            │      │於97年5 月15日估驗後扣除60萬│                  │
│  │            │      │  元；                        │                  │
│  │            │      │於97年6 月15日估驗後扣除40萬│                  │
│  │            │      │  元；                        │                  │
│  │            │      │於97年7 月15日估驗後扣除20萬│                  │
│  │            │      │  元，分4 期清償上開預支工程款│                  │
│  │            │      │  。                          │                  │
├─┼──────┼───┼───────────────┼─────────┤
│9.│ 97年5月9日 │丁○○│丁○○、戊○○、辛○○三人就『│聚德工程企業社工程│
│  │            │戊○○│聚德工程企業社』施作之本案工程│估驗單第三期（98年│
│  │            │辛○○│第三期（97年3月16日至97年4月15│度偵字第7650號卷第│
│  │            │      │日）估驗結果結算：工程款為1,13│1宗第92至93頁）。 │
│  │            │      │0,725元（估驗單未記載扣預支款 │                  │
│  │            │      │等事項）。                    │                  │
├─┼──────┼───┼───────────────┼─────────┤
│10.│ 97年5月12日│丁○○│鑫贊企業有限公司委託龍揚法律事│龍揚法律事務所97年│
│  │            │      │務所發函予聚德工程企業社及塑名│5 月12日（97）龍揚│
│  │            │      │科技企業社，通知終止本案契約，│律函字第0512號函（│
│  │            │      │並依約要求塑名科技企業社負責承│97年度他字第3330號│
│  │            │      │接本案工程。                  │卷第41頁）。      │
├─┼──────┼───┼───────────────┼─────────┤
│11.│ 97年5月14日│辛○○│聚德工程企業社股東會議，決議：│97年5 月14日股東會│
│  │            │甲○○│所承攬中龍一般管線工程由聚德工│議紀錄（97年度他字│
│  │            │乙○○│企業社移轉予塑名科技企業社，及│第3330號卷第38頁）│
│  │            │癸○○│向鑫贊借支之226萬8千元以股東游│。                │
│  │            │戊○○│文發、甲○○、乙○○、癸○○、│                  │
│  │            │庚○○│戊○○、庚○○等6 人開立本票抵│                  │
│  │            │      │押，每人分擔約38萬元，本案工程│                  │
│  │            │      │改由塑名科技企業社之戊○○統籌│                  │
│  │            │      │帶領施作。                    │                  │
├─┼──────┼───┼───────────────┼─────────┤
│12.│ 97年5月19日│丁○○│丁○○、戊○○二人就『塑名科技│塑名科技企業社工程│
│  │            │戊○○│企業社』施作之本案工程第三期（│估驗單第三期、彰化│
│  │            │      │97 年3月16日至97年4月15日）估 │銀行支票影本3張（ │
│  │            │      │驗結果結算：實領80萬5元       │98年度偵字第7650號│
│  │            │      │工程款為1,130,725元；       │卷第1宗第122至124 │
│  │            │      │扣款40萬元（90萬元借支第2 次│、129至132頁）    │
│  │            │      │  扣款，97年4月8日已扣30萬元）│                  │
│  │            │      │扣款30萬元（150萬元借支第1次│                  │
│  │            │      │  扣款）；                    │                  │
│  │            │      │扣款10萬元（本期現金借支扣款│                  │
│  │            │      │  ）；                        │                  │
│  │            │      │扣款10萬元（根興鐵材16萬8,53│                  │
│  │            │      │  1元第1次扣款）              │                  │
│  │            │      │◎鑫贊以3 張彰化商業銀行、帳號│                  │
│  │            │      │  000000000號、發票日均97年6月│                  │
│  │            │      │  15日，合計金額80萬元之支票交│                  │
│  │            │      │  付戊○○收執：              │                  │
│  │            │      │(1)20萬元（票號EN0000000號）、 │                  │
│  │            │      │(2)30萬元（票號EN0000000號）、 │                  │
│  │            │      │(3)30萬元（票號EN0000000號）。 │                  │
│  │            │      │◎戊○○則提出「茂程工程」之彰│                  │
│  │            │      │  化銀行江翠分行票號EN0000000 │                  │
│  │            │      │  號、金額70萬元、發票日97年7 │                  │
│  │            │      │  月23日之支票交付丁○○。    │                  │
├─┼──────┼───┼───────────────┼─────────┤
│13.│ 97年5月28日│丁○○│鑫贊公司以存證信函通知塑名科技│龍井龍津郵局存證信│
│  │            │      │企業社於97年5 月31日前至鑫贊公│函第91號（97年度他│
│  │            │      │司補簽合約。                  │字第3330號卷第42頁│
├─┼──────┼───┼───────────────┼─────────┤
│14.│ 97年5月31日│戊○○│因丁○○發函要求塑名科技企業社│(一)塑名/聚德一般管 │
│  │ 前某日     │乙○○│於97年5 月31日前重新簽立分包工│  線工程協商紀錄（│
│  │            │庚○○│程契約書，戊○○、乙○○、游文│  97年度他字第3330│
│  │            │辛○○│祥、辛○○、甲○○等人，就聚德│  號卷第39至40頁）│
│  │            │甲○○│工程企業社於上開期間所積欠鑫贊│(二)臺灣臺南地方法院│
│  │            │      │企業有限公司之工程款，協商由聚│  97年度司字第2881│
│  │            │      │德、塑名之股東平均各自分擔債務│  號、第2880號、第│
│  │            │      │，並戊○○、乙○○、庚○○、游│  2882號民事裁定、│
│  │            │      │文發、甲○○、癸○○各簽發票面│  臺灣苗栗地方法院│
│  │            │      │金額20萬元之本票、影印身分證交│  97年度票字第351 │
│  │            │      │予丁○○作為擔保。            │  號、第353號民事 │
│  │            │      │                              │  裁定、臺灣高雄地│
│  │            │      │                              │  方法院97年度票字│
│  │            │      │                              │  第7714號民事裁定│
│  │            │      │                              │  （98年度偵字第76│
│  │            │      │                              │  50號卷第1 宗第55│
│  │            │      │                              │  至61頁）。      │
├─┼──────┼───┼───────────────┼─────────┤
│15.│ 97年6月6日 │丁○○│丁○○、戊○○二人就『塑名科技│塑名科技企業社工程│
│  │（本應為97年│戊○○│企業社』施作之本案工程第四期（│估驗單第四期（98年│
│  │6月16日請款 │      │97 年4月16日至97年5月15日）估 │度偵字第7650號卷第│
│  │，但丁○○、│      │驗結果結算：工程款為784,640元 │1宗第94至95、119、│
│  │戊○○均簽名│      │（估驗單未記載扣預支款等事項）│、120、133頁）。  │
│  │立據係97年6 │      │，鑫贊開立彰化商業銀行支票3張 │                  │
│  │月6日請款） │      │交由戊○○收執：              │                  │
│  │            │      │(1)68萬7,260元（票號EN0000000號│                  │
│  │            │      │  、發票日97年7月7日）；      │                  │
│  │            │      │(2)2萬元（票號EN0000000號、發票│                  │
│  │            │      │  日97年7月15日）；           │                  │
│  │            │      │(3)7,725元（票號EN0000000號、發│                  │
│  │            │      │  票日97年7月15日）。         │                  │
├─┼──────┼───┼───────────────┼─────────┤
│16.│ 97年6月14日│丁○○│戊○○向丁○○借款2萬5千元，陳│(一)證明書1份（98年 │
│  │            │戊○○│武宗有出具證明書。            │  度偵字第7650號卷│
│  │            │      │                              │  第1宗第99頁）。 │
│  │            │      │                              │(二)證人丁○○99年6 │
│  │            │      │                              │  月17日審訊結證（│
│  │            │      │                              │  本院卷第80頁）  │
├─┼──────┼───┼───────────────┼─────────┤
│17.│ 97年6月15日│丁○○│本案工程第五期工程，丁○○稱因│證人丁○○99年6 月│
│  │ 後某日     │戊○○│業主審核結果有變，且塑名後來未│17日審訊結證（本院│
│  │            │      │完工，故扣住該期工程款50萬元。│卷第82頁）        │
├─┼──────┼───┼───────────────┼─────────┤
│18.│ 97年6月23日│戊○○│戊○○函知丁○○其因傷不能至現│通知函1 份（97年度│
│  │            │      │場，請丁○○收回一切工作，要至│他字第3330號卷第43│
│  │            │      │臺南醫院就醫等語。（嗣後由許炎│頁）。            │
│  │            │      │坤自行接續本案工程）          │                  │
├─┼──────┼───┼───────────────┼─────────┤
│19.│ 97年7月9日 │丁○○│戊○○與丁○○就本案工程協議：│戊○○一般配管會議│
│  │            │戊○○│戊○○應於翌日接續未完成之工│（97年度他字第3330│
│  │            │      │  程。                        │號卷第44頁）。    │
│  │            │      │自6月26日至7月9 日所做工作量│                  │
│  │            │      │  屬鑫贊成績，薪資由鑫贊發放。│                  │
│  │            │      │自7 月10日起由塑名接續工程至│                  │
│  │            │      │  結束。                      │                  │
│  │            │      │6月1日至6月25日之薪資由塑名 │                  │
│  │            │      │  自行與員工負責協調。        │                  │
│  │            │      │鑫贊須支付塑名第五期工程款。│                  │
│  │            │      │之前協議，塑名（戊○○）與其│                  │
│  │            │      │  他辛○○等5 名股東所欠鑫贊之│                  │
│  │            │      │  債務，為各股東與鑫贊之債權關│                  │
│  │            │      │  係，鑫贊承諾不對塑名後續之工│                  │
│  │            │      │  程款做處分。                │                  │
├─┼──────┼───┼───────────────┼─────────┤
│20.│ 97年7月21日│丁○○│鑫贊代塑名發放97/6月前半期薪資│現金支出傳票1 份、│
│  │            │      │（半薪）131,734元。           │鑫贊企業有限公司代│
│  │            │      │                              │塑名發放97/6前半期│
│  │            │      │                              │薪資表97年6 月1-24│
│  │            │      │                              │日、趙珮妤97年7 月│
│  │            │      │                              │22日領取薪資執據（│
│  │            │      │                              │98年度偵字第7650號│
│  │            │      │                              │卷第1宗第100 至103│
│  │            │      │                              │頁）。            │
├─┼──────┼───┼───────────────┼─────────┤
││ 97年9月10日│丁○○│鑫贊代塑名發放97/6前半期63,563│現金支出傳票1 份、│
│  │            │      │元。                          │鑫贊企業有限公司代│
│  │            │      │                              │塑名發放97/6前半期│
│  │            │      │                              │薪資表（98年度偵字│
│  │            │      │                              │第7560號卷第1 宗第│
│  │            │      │                              │105至108頁）。    │
└─┴──────┴───┴───────────────┴─────────┘

司法院資訊處製作；財團法人民間司法改革基金會備份。
